【裁判字號】    95,易,1137
【裁判日期】    951130
【裁判案由】    竊盜等
【裁判全文】
臺灣士林地方法院刑事判決              95年度易字第1137號
公  訴  人  臺灣士林地方法院檢察署檢察官
被      告  甲○○
上列被告因竊盜等案件，經檢察官提起公訴（95年度偵字第8924
號、95年度毒偵字第992 號），被告於準備程序為有罪之陳述，
經本院合議庭裁定本件由受命法官獨任進行簡式審判程序，並判
決如下：
    主  文
甲○○施用第二級毒品，累犯，處有期徒刑伍月，如易科罰金以
銀元參佰元即新臺幣玖佰元折算壹日；又竊盜，累犯，處有期徒
刑陸月，如易科罰金以新臺幣壹仟元折算壹日。扣案之貳拾公升
塑膠油桶壹個及塑膠抽油器壹支均沒收。應執行有期徒刑拾月，
如易科罰金以銀元參佰元即新臺幣玖佰元折算壹日。扣案之貳拾
公升塑膠油桶壹個及塑膠抽油器壹支均沒收。
    事  實
一、甲○○前於民國90年間因業務侵占案件，經臺灣基隆地方法
    院以90年度訴字第594 號判決處有期徒刑4 月確定，於91年
    3 月1 日易科罰金執行完畢。復於94年間因施用第2 級毒品
    安非他命案件，經本院以94年度毒聲字第241 號裁定送觀察
    、勒戒後，認無繼續施用毒品之傾向，業經臺灣士林地方法
    院檢察署檢察官於94年9 月16日以94年度毒偵字第989 號、
    第1685號為不起訴處分確定，並於94年9 月16日釋放出所。
    詎其猶不知悔改，仍未戒除毒癮，於前開觀察、勒戒執行完
    畢釋放後5 年內，復基於施用第2 級毒品安非他命之犯意，
    於95年3 月30日，在臺北市南港區之友人住處，將第2 級毒
    品安非他命置於鋁箔紙上燒烤方式施用安非他命1 次，嗣於
    95年3 月31日下午3 時30分許，為警在臺北市大安區○○○
    路○ 段236 巷26號前查獲，經警採集其尿液送驗，結果呈安
    非他命陽性反應，始悉上情。
二、甲○○意圖為自己不法之所有，基於竊盜之犯意，於95年7
    月17日下午8 時許，在臺北市○○區○○路57巷底成功抽水
    站旁，見鈦勵有限公司負責人乙○○所有車號8U-270號自用
    大貨車內停放該處無人看管，遂以其所有之塑膠抽油器置入
    上開自用大貨車之油箱內，利用虹吸管原理，將油箱內柴油
    抽入其所有之20公升塑膠油桶內，竊取柴油20公升得手，嗣
    經巡邏員警發覺有異，而查知上情，並扣得塑膠抽油器1 支
    及20公升塑膠油桶1 個。
三、案經臺北市政府警察局大安分局及臺北市政府警察局南港分
    局報請臺灣士林地方法院檢察署檢察官偵查起訴。
    理  由
一、上開施用第2 級毒品安非他命之犯罪事實，業據被告於本院
    訊問時坦承不諱（見本院卷第25至34頁），而其於95年3 月
    31日為警查獲後，經採集尿液送驗結果，呈安非他命類陽性
    反應，此有臺灣檢驗科技股份有限公司95年4 月19日濫用藥
    物尿液檢驗報告1 紙附卷可稽（見95年度毒偵字第992 號卷
    第5 頁），足認被告自白與事實相符，堪以採信，上開事實
    應可認定。又被告前因施用第2 級毒品安非他命案件，經本
    院以94年度毒聲字第241 號裁定送觀察、勒戒後，認無繼續
    施用毒品之傾向，業經臺灣士林地方法院檢察署檢察官於94
    年9 月16日以94年度毒偵字第989 號、第1685號為不起訴處
    分確定，並於94年9 月16日釋放出所等情，有上開不起訴處
    分書及臺灣高等法院被告前案紀錄表各1 份在卷可憑（見95
    年度毒偵字第992 號卷第23頁、本院卷第14至19頁），是被
    告於前次觀察勒戒執行完畢釋放後，5 年內再犯本件施用第
    2 級毒品之罪，堪以認定。另關於上開竊盜之犯罪事實，亦
    據被告迭於警詢、偵查及本院訊問時均坦認不諱（見95年度
    偵字第8924號卷第6 至9 頁、第34至35頁、本院卷第25至34
    頁），核與被害人乙○○於警詢之證述相符（見95年度偵字
    第8924號卷第10至12頁），並有贓物認領保管單、照片4 張
    附卷可稽（見95年度偵字第8924號卷第22頁、第26至27頁）
    ，復有被告所有供竊盜所用之塑膠抽油器1 支及20公升塑膠
    油桶1 個扣案可考。綜上，被告施用第2 級毒品及竊盜犯行
    ，事證明確，均應依法論科。
二、被告施用毒品行為後，刑法業於94年2 月2 日修正公佈，並
    於95年7 月1 日施行，參酌最高法院95年5 月23日刑事庭第
    8 次會議決議，修正後刑法第2 條第1 項之規定，係規範行
    為後法律變更所生新舊法律比較適用之準據法，於刑法施行
    後，應適用修正後刑法第2 條第1 項之規定，為「從舊從輕
    」之比較。另於比較時應就罪刑有關之共犯、未遂犯、想像
    競合犯、牽連犯、連續犯、結合犯，以及累犯加重、自首減
    輕暨其他法定加減原因（如身份加減）與加減比例等一切情
    形，本於統一性及整體性原則，綜其全部罪刑之結果而為比
    較，茲就比較情形分敘如下：
    (一)被告施用毒品行為時之修正前刑法第41條第1 項前段規定
      ：「犯最重本刑為5 年以下有期徒刑以下之刑之罪，而受
      6 個月以下有期徒刑或拘役之宣告，因身體、教育、職業
      、家庭之關係或其他正當事由，執行顯有困難者，得以1
      元以上3 元以下折算1 日，易科罰金。」，上開易科罰金
      折算標準，並依被告行為時之罰金罰鍰提高標準條例第2
      條前段（現已刪除，下稱修正前罰金罰鍰提高標準條例第
      2 條）規定，就其原定數額提高為100 倍折算1 日，則被
      告行為時之易科罰金折算標準，應以銀元100 元以上300
      元以下折算1 日，經折算為新臺幣後，應以新臺幣300 元
      以上900 元以下折算1 日；被告行為後之修正後刑法第41
      條第1 項前段則規定：「犯最重本刑為5 年以下有期徒刑
      以下之刑之罪，而受6 個月以下有期徒刑或拘役之宣告者
      ，得以新臺幣1,000 元、2,000 元或3,000 元折算1 日，
      易科罰金。」，經比較修正前後之易科罰金折算標準，以
      適用被告行為時之修正前刑法規定，並同時引用被告行為
      時之修正前罰金罰鍰提高標準條例第2 條之規定，較有利
      於被告，則應依修正後刑法第2 條第1 項前段，適用修正
      前刑法第41條第1 項前段規定，定其易科罰金之折算標準
      。
    (二)修正後刑法第47條第1 項規定「受徒刑之執行完畢，或一
      部之執行而赦免後，5 年以內故意再犯有期徒刑以上之罪
      者，為累犯，加重本刑至2 分之1 」，與修正前刑法第47
      條規定「受有期徒刑之執行完畢，或受無期徒刑或有期徒
      刑一部之執行而赦免後，5 年以內再犯有期徒刑以上之罪
      者，為累犯，加重本刑至2 分之1 」不同，而被告係故意
      再犯本案之罪，是依修正前、後之刑法第47條規定，均成
      立累犯，經比較修正前、後之累犯規定，對被告並無不利
      。
三、核被告甲○○所為，係分別犯毒品危害防制條例第10條第2
    項之施用第2 級毒品罪及刑法第320 條第1 項之竊盜罪。被
    告施用第2 級毒品安非他命前，持有安非他命之低度行為，
    應為施用安非他命之高度行為所吸收，不另論罪。被告前於
    90年間因業務侵占案件，經臺灣基隆地方法院以90年度訴字
    第594 號判決處有期徒刑4 月確定，於91年3 月1 日易科罰
    金執行完畢，有臺灣高等法院被告前案紀錄表1 份在卷足徵
    （見本院卷第14至19頁），其於有期徒刑執行完畢5 年內，
    再於95年3 月30日犯本案有期徒刑以上之施用第2 級毒品罪
    ，為累犯，應依修正前刑法第47條規定加重其刑；另其於有
    期徒刑執行完畢5 年內，再於95年7 月17日故意犯本案有期
    徒刑以上之竊盜罪，亦為累犯，依修正後刑法第47條第1 項
    規定，亦應加重其刑。被告所犯上開2 罪間，犯意各別，行
    為互殊，應予分論併罰。爰審酌被告有犯罪前科紀錄，素行
    非佳，施用毒品雖屬個人自殘行為，其經觀察、勒戒後，仍
    不知戒絕，竟再施用毒品，顯見其意志不堅，易受毒品誘惑
    ，已有成癮性，惟其犯後坦承犯行，態度尚稱良好，及施用
    毒品之次數僅1 次，兼衡其竊盜之犯罪動機、手段、所竊取
    財物之價值、犯後坦承犯行，已有悔意及品性、生活狀況、
    智識程度等一切情狀，分別量處如主文所示之刑，並分別依
    刑法修正前後之相關規定，諭知易科罰金之折算標準，以資
    懲儆。末按數罪併罰，有2 裁判以上者，依刑法第51條規定
    ，定其應執行刑，刑法第53條定有明文。又按裁判確定前犯
    數罪，其中一罪在新法施行前者，亦應依刑法第2 條第1 項
    之規定，適用最有利於行為人之法律，最高法院95年5 月23
    日第8 次刑事庭會議決議第5 點參照，查本案被告於裁判確
    定前犯數罪，其中施用第2 級毒品罪係在95年7 月1 日之前
    犯之，而刑法第51條業於95年7 月1 日修正施行，修正前刑
    法第51條第5 款規定：「宣告多數有期徒刑者，於各刑中之
    最長期以上，各刑合併之刑期以下，定其刑期。但不得逾20
    年。」，修正後刑法第51條第5 款規定：「宣告多數有期徒
    刑者，於各刑中之最長期以上，各刑合併之刑期以下，定其
    刑期。但不得逾30年。」，二者經比較結果，修正後刑法並
    非較有利於被告，是依刑法第2 條第1 項前段之規定，本案
    應依修正前刑法之規定，定其應執行之刑。又修正前刑法第
    41條第2 項原規定：「併合處罰之數罪，均有前項情形，其
    應執行之刑逾6 月者，亦同。」，修正後該條項則改為：「
    前項規定於數罪併罰，其應執行之刑未逾6 月者，亦適用之
    。」，亦即僅限於數罪併罰定應執行刑未逾6 月者始有適用
    ，而依刑法施行法第3 條之1 第3 項規定：「於94年1 月7
    日刑法修正施行前犯併合處罰數罪中之一罪，且該數罪均符
    合第41條第1 項得易科罰金之規定者，適用90年1 月4 日修
    正之刑法第41條第2 項規定。」，準此，本案併罰數罪中之
    一罪，既係於95年7 月1 日刑法修正施行前所犯，是本案經
    定執行刑後，併應依修正前刑法第41條第1 項前段、第2 項
    、修正前罰金罰鍰提高標準條例第2 條之規定，諭知易科罰
    金之折算標準。
四、扣案之塑膠抽油器1 支及20公升塑膠油桶1 個，均係被告竊
    盜犯行所用之物，且皆為其所有，業據被告供明無誤，爰依
    修正後刑法第38條第1 項第2 款規定，予以宣告沒收之，附
    此敘明。
據上論斷，應依刑事訴訟法第273 條之1 第1 項、第299 條第1
項前段，毒品危害防制條例第10條第2 項，刑法第2 條第1 項前
段、第11條前段、第320 條第1 項、第47條第1 項、第41條第1
項前段、第38條第1 項第2 款、修正前第41條第1 項、第2 項、
第47條、第51條第5 款，刑法施行法第1 條之1 ，罰金罰鍰提高
標準條例第1 條、修正前罰金罰鍰提高標準條例第2 條，現行法
規所定貨幣單位折算新臺幣條例第2 條，判決如主文。
本案經檢察官吳維雅到庭執行職務。
中    華    民    國    95    年    11    月    30    日
                  刑事第二庭法  官  高雅敏
以上正本證明與原本無異。
如不服本判決，應於判決送達後10日內，向本院提出上訴狀。
                            書記官  楊哲偉
中    華    民    國    95    年    11    月    30    日
附錄本案論罪科刑法條
刑法第320條第1項
意圖為自己或第三人不法之所有，而竊取他人之動產者，為竊盜
罪，處5 年以下有期徒刑、拘役或5 百元以下罰金。
毒品危害防制條例第10條第2 項
施用第二級毒品者，處3 年以下有期徒刑。


司法院資訊處製作；財團法人民間司法改革基金會備份。
